【裁判字號】    92,訴,1688
【裁判日期】    921031
【裁判案由】    搶奪等
【裁判全文】
臺灣板橋地方法院刑事判決                        九十二年度訴字第一六八八號
    公  訴  人  臺灣板橋地方法院檢察署檢察官
    被      告  戊○○
右列被告因搶奪等案件，經檢察官提起公訴（九十二年度偵字第一一０四三號、九十
二年度偵字第一一八五一號）暨移
本院判決如左：
    主  文
戊○○共同連續意圖為自己不法之所有，而搶奪他人之動產，處有期徒刑壹年貳月。
    事  實
一、戊○○自九十二年五月十三日起至同年八月三十日止，基於意圖為自己不法所有
    之概括犯意，並與丁○○（另行審結），或洪啟文（經檢察官另行起訴），或潘
    哲銘（由檢察官另案偵查中），基於犯意聯絡，以共乘機車，尋找路上獨行婦女
    ，再由後座之人趁被害人猝不及防，下手奪取財物之方式，連續三次為附表所示
    之搶奪行為（詳細之搶奪時間、地點、方式、被害人、所得財物，均如附表所示
    ），得手後，將所搶得現金朋分花用，證件及其餘物品則與隨意棄置。
二、戊○○與洪啟文，並基於意圖為自己不法所有之犯意聯絡，於九十二年八月三十
    日上午九時許，在台北縣土城市○○路○段三０一號前，由洪啟文持未扣案之自
    備鑰匙一支啟動機車電門鎖、戊○○在旁把風之方式，共同竊取停放該處林美慧
    所有之車牌號碼ＰＰＯ─０三五號重型機車一輛得手，旋於同日上午九時四十五
    分許，騎乘該竊得贓車，為附表三所示搶奪犯行得手後逃逸。
三、後為警先後(一)因民眾拾獲乙○○○遭搶皮包交與警方，員警依皮包內證件，通知
    乙○○○，並將皮包內現金紙袋上指紋送請內政部警政署刑事警察局鑑驗結果，
    採得戊○○指紋，於九十二年六月十五日七時三十分許，在戊○○位於台北縣三
    峽鎮○○路○段四七０號住處拘提戊○○，(二)於九十二年七月十八日晚上八時三
    十分許，潘哲銘騎乘贓車行經桃園縣桃園市○○路、民生路口，為警查獲，並依
    潘哲銘供述，查獲戊○○，(三)於九十二年八月三十日上午十時三十分許，戊○○
    、洪啟文共乘前開竊得之車牌號碼ＰＰＯ─０三五號重型機車行經台北縣土城市
    ○○路○段二五二號，為警查獲，乃悉上情。
四、案經台北縣政府警察局三峽分局移送臺灣板橋地方法院檢察署檢察官偵查起訴及
    台北縣政府警察局土城分局報由該署偵查後移送本院併辦審理。
    理  由
一、訊據被告戊○○對右揭搶奪、竊盜之事實，迭於警詢、偵查及本院審判中坦認不
    諱，核與同案被告洪啟文警詢、偵查中供述與被告戊○○共同為如事實欄二所述
    竊取機車犯行後，旋共乘該機車為如事實欄一所述附表編號三之搶奪犯行（九十
    二年度偵字第一六四四四號偵查卷第五頁、第二十三頁）、同案被告潘哲銘於警
    詢中供稱與被告戊○○共乘機車，為事實欄一所述如附表編號二搶奪犯行（見桃
    園縣政府警察局大溪分局九十二年九月十五日溪警分刑字第０九二二００一四二
    三三號函所附潘哲銘警詢筆錄），被害人乙○○○、甲○○、丙○○指訴遭搶情
    節（見九十二年度偵字第一一八五一號偵查卷第十三頁至第十九頁、九十二年度
    偵字第一六四四四號偵查卷第四頁、桃園縣政府警察局大溪分局九十二年九月十
    五日溪警分刑字第０九二二００一四二三三號函所附丙○○警詢筆錄），被害人
    即車牌號碼ＰＰＯ─０三五號重型機車所有人林美慧指訴失竊情節（九十二年度
    偵字第一六四四四號偵查卷第三頁）相符，並有內政部警政署刑事警察局九十二
    年六月十一日刑紋字第０九二０一０九四六七號鑑驗書（見九十二年度偵字第一
    一八五一號偵查卷第二十頁）、贓物認領保管單在卷為憑，堪認被告自白應與事
    實相符，本件事證明確，被告犯行應堪認定。
二、核被告戊○○如事實欄一附表編號一至編號三所為，均係犯刑法第三百二十五條
    第一項之搶奪罪，其如事實欄二所為，係犯刑法第三百二十條第一項之竊盜罪。
    其與丁○○、潘哲銘、洪啟文分就如事實欄一附表編號一、二、三所示搶奪犯行
    ，與洪啟文，就事實欄二所述竊盜犯行，各有犯意聯絡、行為分擔，應各論以共
    同正犯。被告先後三次搶奪行為，時間密接、所犯構成要件相同，顯係基於概括
    犯意反覆為之，為連續犯，應依刑法第五十六條之規定，論以一罪，並加重其刑
    。至其上開如事實欄二所示竊取機車犯行，係用以騎乘該車供如事實欄一附表編
    號三所示搶奪犯行之用，其所犯竊盜、搶奪二罪間具有牽連犯關係，應依刑法第
    五十五條之規定，從一重之搶奪罪處斷。
三、被告如事實欄一所述附表編號二、三所示搶奪犯行及如事實欄二所述竊盜犯行，
    雖未據起訴，惟與起訴經本院認定有罪之搶奪犯行具有連續犯、牽連犯之裁判上
    一罪關係，已如前述，且經臺灣板橋地方法院檢察署檢察官以九十二年度偵字第
    一六四四四號移送併辦、桃園縣政府警察局大溪分局以九十二年九月十五日溪警
    分刑字第０九二二００一四二三三號函送之筆錄在卷，本院自得併與審理，附此
    敘明。
四、爰審酌被告於為如事實欄一編號一所示搶奪犯行，經檢察官起訴，本院審理中，
    竟猶再為如事實欄一編號二、三所示搶奪犯行，顯不知警愓，毫無悔改之心，併
    審酌被告犯罪動機、目的、手段、對被害人所造成之驚嚇及損害，暨其犯罪後態
    度等一切情狀，量處如主文所示之刑，資為懲儆。
據上論斷，應依刑事訴訟法第二百九十九條第一項前段、刑法第二十八條、第五十六
條、第三百二十五條第一項、第三百二十條第一項，罰金罰鍰提高標準條例第一條前
段，判決如主文。
本案經檢察官馬中琍到庭執行職務。
中      華      民      國    九十二    年      十      月    三十一    日
                                  臺灣板橋地方法院刑事第十一庭
                                       審判長法  官  許仕楓
                                             法  官  談  虎
                                             法  官  陳明偉
右正本證明與原本無異。
如不服本判決，應於判決送達後十日內，向本院提出上訴狀。
                                             書記官  呂妍旻
中      華      民      國    九十二    年      十      月    三十一    日
┌──┬────┬──────┬──────┬───┬─────────┐
│編號│時   間 │地     點   │  方    法  │被害人│所搶得財物        │
├──┼────┼──────┼──────┼───┼─────────┤
│一  │九十二年│桃園縣八德市│由丁○○騎乘│許蕭美│皮包一只（內有現金│
│    │五月十三│廣福路二十巷│機車附載羅傳│玉    │新台幣【下同】三十│
│    │日上午十│五十一號前  │傑，戊○○下│      │八萬元、現金卡、信│
│    │一時三十│            │手搶奪。    │      │用卡各三張、金融卡│
│    │分許    │            │            │      │二張、存摺七本、汽│
│    │        │            │            │      │車行照二本、許蕭玉│
│    │        │            │            │      │美身分證、駕駛執照│
│    │        │            │            │      │各一張、印章三枚、│
│    │        │            │            │      │行動電話一具）。  │
├──┼────┼──────┼──────┼───┼─────────┤
│二  │九十二年│桃園縣桃園市│由潘哲銘騎乘│丙○○│手提公事包一只（內│
│    │七月十七│永樂街一二八│機車附載羅傳│      │有身分證、健保卡、│
│    │日晚上九│號前        │傑，戊○○下│      │行動電話一具等物）│
│    │時許    │            │手搶奪。    │      │。                │
├──┼────┼──────┼──────┼───┼─────────┤
│三  │九十二年│台北縣土城市│由洪啟文騎乘│甲○○│皮包一只（內有現金│
│    │八月三十│中正路四一巷│機車附載羅傳│      │約一千元、行動電話│
│    │日上午九│口          │傑，戊○○下│      │一具、身分證、ＩＣ│
│    │時四十五│            │手搶奪。    │      │卡、健保卡、書本等│
│    │分許    │            │            │      │物）。            │
└──┴────┴──────┴──────┴───┴─────────┘


司法院資訊處製作；財團法人民間司法改革基金會備份。
